臺灣士林地方法院刑事判決　　　　　　　　　　　　　九十三年度訴字第四三三號
　　公　訴　人　臺灣士林地方法院檢察署檢察官
　　被　　　告　甲○○
右列被告因毒品危害防制條例案件，經檢察官提起公訴（九十三年度毒偵字第七六四
號），暨移請併案審理（九十三年度毒偵字第九二一號），本院訊問被告後，被告為
有罪之陳述，由本院裁定進行簡式審判程序，並判決如左：
    主  文
甲○○連續施用第一級毒品，處有期徒刑壹年貳月。扣案之第一級毒品海洛因壹包（
淨重拾點壹肆公克，空包裝重零點捌柒公克）沒收銷燬之，扣案之分裝夾鏈袋玖拾
陸個沒收。
    事  實
一、甲○○（原名曾傳燕，於民國八十七年間改名）前曾於民國（下同）七十九年間
    因懲治盜匪條例案件，經臺灣高等法院判決判處有期徒刑八年，並經最高法院於
    八十一年三月十二日以八十一年度台上字第一一一一號駁回上訴確定，而於八十
    一年三月三十一日入監服刑，嗣於八十三年二月六日縮短刑期假釋出獄，惟其仍
    不知悛悔，復於假釋期間更犯麻醉藥品管理條例罪，經臺灣臺北地方法院於八十
    七年一月五日以八十六年度訴字第一五一號判決判處有期徒刑六月，如易科罰金
    以三百元折算一日確定，並因而撤銷假釋，應執行殘刑四年七月又十五日，於八
    十七年十月六日入監服刑，又於九十年五月二十一日縮短刑期假釋出監，嗣其因
    違反保安處分執行法，復經撤銷假釋，應執行殘刑二年三月又二十八日，而於九
    十三年五月十一日入臺灣臺北監獄服刑，現仍在監執行中。甲○○另因施用毒品
    案件，經臺灣臺北地方法院以八十七年度毒聲字第一一０九號及本院九十二年度
    毒聲字第六０七號先後裁定送觀察、勒戒後，均認無繼續施用毒品之傾向，分別
    於八十七年十月六日及九十三年二月五日釋放出所，由臺灣臺北地方法院檢察署
    檢察官於八十七年十二月十八日以八十七年度偵字第一九八六一號及臺灣士林地
    方法院檢察署檢察官於九十三年二月五日以九十三年度毒偵緝字第一五號為不起
    訴處分確定。詎甲○○竟不思省悟，於九十三年二月五日自臺灣士林看守所附設
    勒戒所釋放後，復基於施用第一級毒品及第二級毒品之概括犯意，自同年二月下
    旬某日起至同年五月五日晚上十一時許止，分別在臺北縣中和市及臺北市○○街
    友人住處等地，將海洛因摻在香菸內，以打火機點燃後抽煙之方式，或將海洛因
    及安非他命混合後放置於玻璃球中燒烤成煙霧後吸食之方式，而連續施用第一級
    毒品海洛因及第二級毒品安非他命。嗣為警於九十三年五月六日上午八時許，執
    搜索票至臺北市○○區○○路三段一四０號三樓查獲，並於甲○○所駕駛之車牌
    號碼ＤＮ─七九三六號自用小客車後座墊下以及後行李箱內，當場扣得第一級毒
    品海洛因一包（淨重三十點一四公克，空包裝重０．八七公克）及分裝夾鏈袋九
    十六個，經採尿送驗後呈嗎啡及安非他命陽性反應，始偵悉上情。
二、案經臺北市政府警察局刑事警察大隊報請臺灣士林地方法院檢察署檢察官偵查起
    訴，經本院訊問被告後，被告為有罪之陳述，由本院裁定進行簡式審判程序。
    理  由
一、右揭犯罪事實，業據被告於警詢、偵查中及本院審理時均供認不諱（詳見臺灣士
    林地方法院檢察署九十三年度毒偵字第七六四號第二十二至二十五頁警詢筆錄、
    同署九十三年度核退字第一三六二號偵查卷第六、七頁偵訊筆錄、本院九十三年
    八月十七日準備程序筆錄及審判筆錄），而被告於查獲時為警所採集之尿液，經
    藥股份有限公司九十三年五月十四日濫用藥物檢驗報告（詳見同署九十三年度毒
    偵字第七六四號偵查卷第十二頁）及台北市政府警察局刑事警察大隊毒品案件尿
    液委驗單（詳見同署九十三年度毒偵字第七六四號偵查卷第十三頁，記載被告甲
    ○○編號５２７８，採尿時間為九十三年五月六日十七時）各一紙附卷可稽，再
    於查獲當時由被告前開自小客車內搜得之白粉一包，經送法務部調查局以化學呈
    色法及氣相層析質譜儀分析法鑑驗結果，送驗白粉確含第一級第六項毒品海洛因
    成分，淨重三０．一四公克（空包裝重０．八七公克），此有法務部調查局九十
    三年六月二十九日調科壹字第０四０００三五二三號鑑定通知書乙紙存卷可按（
    詳見同署九十三年度核退字第一三六二號偵查卷第二十三頁），復有台北市政府
    警察局刑事警察大隊查獲涉嫌毒品危害防制條例案毒品初步鑑驗報告單（同署九
    十三年度毒偵字第七六四號偵查卷第四十四頁）、查獲經過照片十二幀（詳見同
    署九十三年度毒偵字第七六四號第三十七至四十三頁、同署九十三年度毒偵字第
    九二一號偵查卷第十六、十七頁）在卷可佐，是被告前開自白核與事實相符，足
    堪採信。
二、按觀察、勒戒或強制戒治執行完畢釋放後，五年內再犯第十條之罪者，檢察官或
    少年法院（地方法院少年法庭）應依法追訴或裁定交付審理，毒品危害防制條例
    第二十三條第二項定有明文。查本件被告甲○○前因施用毒品案件，經臺灣臺北
    地方法院以八十七年度毒聲字第一一０九號及本院九十二年度毒聲字第六０七號
    先後裁定送觀察、勒戒後，均無繼續施用毒品之傾向，分別於八十七年十月六日
    及九十三年二月五日釋放出所，由臺灣臺北地方法院檢察署檢察官以八十七年度
    偵字第一九八六一號及臺灣士林地方法院檢察署檢察官以九十三年度毒偵緝字第
    一五號為不起訴處分確定，有不起訴處分書（詳見臺灣士林地方法院檢察署九十
    三年度毒偵字第七六四號第五十五至五十六頁）、臺灣高等法院被告全國前案紀
    錄表、臺灣士林地方法院檢察署刑案資料查註紀錄表各一份存卷足參。茲被告甲
    ○○於九十三年二月五日觀察、勒戒執行完畢釋放出所後，於五年內再犯毒品危
    害防制條例第十條之施用第一、二級毒品罪，揆之前開說明，被告自應依法追訴
    審判。綜上，本件事證明確，被告犯行洵堪認定，應予依法論科。
三、查海洛因、安非他命分別係屬毒品危害防制條例第二條第二項第一、二款所定之
    第一、二級毒品，不得施用、持有。故核被告甲○○所為，係犯毒品危害防制條
    例第十條第一項之施用第一級毒品罪及同條第二項之施用第二級毒品罪。被告施
    用第一、二級毒品前後，持有第一級毒品海洛因、第二級毒品安非他命之低度行
    為，應分別為其施用第一級、第二級毒品之高度行為所吸收，均不另論罪。又被
    告先後多次施用第一級毒品、第二級毒品之犯行，時間緊接，所犯分別係構成要
    件相同之罪名，顯均係基於概括犯意反覆為之，應分別依刑法第五十六條連續犯
    之規定以一罪論，並均加重其刑。復被告在第二級毒品安非他命中混入第一級毒
    品海洛因而同時吸食，係以一吸食行為而同時施用第一、二級毒品，為一行為觸
    犯數罪名之異種想像競合犯，應依刑法第五十五條之規定，從一重之連續施用第
    一級毒品罪處斷，公訴人未審酌上情，認被告所犯上開二罪犯意各別、行為互殊
    ，應予分論併罰，尚有未洽，併此敘明；至臺灣士林地方法院檢察署九十三年度
    毒偵字第九二一號案移請併予審理，因該案與已起訴部分乃同一事實，本院自應
    一併審究，附予說明。爰審酌被告前曾因施用毒品而先後送觀察、勒戒，仍不知
    悛悔，復一再施用毒品，顯已有成癮性，惟念其施用毒品乃戕害身心健康，尚未
    危及他人，及其犯罪之動機、目的、手段、施用時間、次數及其智識程度等一切
    情狀，量處如主文所示之刑，以示懲儆。
四、扣案之海洛因一包（淨重三十點一四公克，空包裝重０．八七公克），係屬查獲
    之第一級毒品，不問屬於犯人與否，應依毒品危害防制條例第十八條第一項前段
    之規定，諭知沒收銷燬之；另扣案之分裝夾鏈袋九十六個，查係被告所有，且供
    被告施用海洛因犯罪所用之物，已據被告供明在卷，爰依刑法第三十八條第一項
    第二款之規定併予宣告沒收。
據上論斷，應依刑事訴訟法第二百九十九條第一項前段、第二百七十三條之一第一項
，毒品危害防制條例第十條第一項、第二項、第十八條第一項前段，刑法第十一條、
第五十六條、第五十五條、第三十八條第一項第二款，判決如主文。
本案經檢察官王巧玲到庭執行職務。
中　　　華　　　民　　　國　　　九十三　　　年　　　八　　月　　廿六  　日
                                        臺灣士林地方法院刑事第三庭
                                            法　官  李　育　仁
右正本證明與原本無異。
如不服本判決，應於判決送達後十日內，向本院提出上訴狀。
                                            書記官  陳　玉　瓊
中　　　華　　　民　　　國　　　九十三　　　年　　　八　　月　　三十一　日
附錄本判決論罪科刑依據之法條：
毒品危害防制條例第十條：
　施用第一級毒品者，處六月以上五年以下有期徒刑。
　施用第二級毒品者，處三年以下有期徒刑。
